# [求助] 请教陈版影视公司收入确认问题

提问人：xiaoshanpao 时间：2017-11-21 10:19:01
影视公司与其他方联合投资一部网剧，现影视公司将持持有该网剧份额及著作权转让给合作方，影视公司收到转让款后，除对该影片享有署名权外，不再享有本影片任何份额及任何著作权等权益，合作方也无需向影视公司分配本影片的收益，影视公司的相关权益一次性被买断，请问影视公司能否确认收入？

回答人：chenyiwei
这种情况构成对合作项目权益的处置，转让款和对应的合作投资项目账面价值之间的差额可以确认为处置损益。但是否能够确认为收入和成本，则取决于该类业务模式是否属于“日常活动”范畴。另外，如果该影视公司对该合作项目不具有控制权的，本来就不应确认该项目的收入而只能确认投资收益，相应地此时的转让差额也应确认为投资收益而不是计入收入、成本。